臺灣板橋地方法院民事判決　　　　　　　　　　　　　九十三年度小上字第七三號
　　上　訴　人　甲○○
　　被上訴人　　乙○○○
右當事人間請求給付價金事件，上訴人對於中華民國九十三年六月二日本院三重簡易
庭九十三年度重小字第一○四二號第一審小額訴訟判決提起上訴，本院判決如左：
  　主　　　文
上訴駁回。
第二審訴訟費用由上訴人負擔。
    理      由
一、按對於小額程序第一審判決之上訴，非以其違背法令為理由，不得為之；依上訴
    意旨足認上訴為無理由者，其第二審判決得不經言詞辯論為之，民事訴訟法第四
    百三十六條之二十四第二項、四百三十六條之二十九第二款分別定有明文。
二、本件上訴人於原審提起小額訴訟主張：(一)本案業經　鈞院九十二年度簡上字第九
    五號合議庭判決駁回被上訴人之訴，並依法不得上訴而確定。(二)台灣高等法院以
    九十年抗字第三四三０號裁定駁回廖美惠之抗告，並註明不得再抗告。(三)因廖美
    惠與被上訴人繼續告上訴人竊盜及詐欺，經檢察官為不起訴處分，乃又告上訴人
    重利，致廖美惠經　鈞院以九十二年度自字第二五九號刑事判決處有有期徒刑五
    月，緩刑三年。(四)本件已經確定判決，被上訴人重複起訴，原審卻為上訴人不利
    之部分，判決顯係違背法令等語。
三、經查被上訴人於另案（本院三重簡易庭九十一年度重簡字第一六三九號第三人異
    議之訴事件）主張本院九十一年度民執速第二０五九五號上訴人甲○○（即執行
    債權人）與訴外人即債務人廖啟復、廖美惠間清償票款執行事件，所查封ＮＲ─
    Ｂ五九Ｎ─Ｇ型電冰箱壹台（機號00000000000），係被上訴人出資
    購買所有之物，上訴人竟認係債務人所有之財產，而聲請鈞院予以查封，並定於
    民國九十二年二月實施公開拍賣在案，爰提起異議之訴，請求撤銷系爭電冰箱之
    強制執行程序，原審為被上訴人勝訴之判決，上訴人不服提起上訴，經本院九十
    二年度簡上字第九十五號民事判決，以強制執行程序業經終結為由，將原判決廢
    棄，改判駁回被上訴人在第一審簡易之訴，有本院九十二年度簡上字第九十五號
    民事判決附於原審卷可稽。復查上訴人曾持廖美惠簽發之本票向本院聲請准予強
    制執行，經本院以九十年度票字第五八六二號裁定准許在案，廖美惠不服提起抗
    告，經台灣高等法院以九十年度抗字第三四三０號民事裁定駁回抗告，亦有本院
    依職權自網路上調閱前開裁定在卷足憑。而本件係被上訴人主張上訴人指封錯誤
    無法律上理由獲有利益，應返還不當得利，與本院九十二年度簡上字第九十五號
    民事判決、台灣高等法院九十年度抗字第三四三０號民事裁定並非同一事件，上
    訴意旨指摘原審就同一事件重複判決，顯屬無據。
四、從而，原判決命上訴人給付新台幣三千元，並無違反一事不再理之情事，上訴意
    旨指摘原判決就此部分重複判決，求予廢棄改判，為無理由，應予駁回其上訴。
五、據上論結，本件上訴顯無理由，依民事訴訟法第四百三十六條之二十九第二款、
    第四百三十六條之三十二第二項、第四百四十九條第一項、第七十八條、第四百
    三十六條之十九第一項，判決如主文。
中　　　華　　　民　　　國　　九十三　　年　　　八　　　月　　十一　　　日
                                臺灣板橋地方法院民事第三庭
                                    審判長法  官  黃麟倫
　　　                                    法  官  徐玉玲
      　　　                              法  官  何君豪
右正本證明與原本無異
本件不得上訴
中　　　華　　　民　　　國　　九十三　　年　　　八　　　月　　十一　　　日
                                    書記官  蕭興南
